【裁判字號】    94,訴,4028
【裁判日期】    950620
【裁判案由】    毒品危害防制條例
【裁判全文】
臺灣高雄地方法院刑事判決              94年度訴字第4028號
公  訴  人  臺灣高雄地方法院檢察署檢察官
被      告  甲○○
上列被告因毒品危害防制條例案件，經檢察官提起公訴（94年度
毒偵字第6568、7817號），本院依簡式審判程序，判決如下：
    主  文
甲○○連續施用第一級毒品，處有期徒刑玖月。扣案第一級毒品
海洛因壹包（淨重零點壹肆公克，空包裝重零點壹捌公克；含包
裝袋），沒收銷毀之。
    事  實
一、甲○○前於民國91年間因施用毒品案件，經本院於91年5 月
    23日以91年度毒聲字第2818號裁定送勒戒處所觀察、勒戒，
    因認有繼續施用毒品傾向，再經本院於91年6 月14日以91年
    度毒聲字第3247號裁定令入戒治處所施以強制戒治，嗣因戒
    治期間屆滿3 月，經評定成績合格，無繼續戒治之必要，復
    經本院以92年度毒聲字第3613號裁定停止戒治，所餘戒治期
    間交付保護管束，惟因其違反保護管束規則情節重大，再經
    本院以92年度毒聲字第3613號裁定撤銷停止戒治，而於92年
    2 月18日停止戒治出所。嗣其逃匿遭通緝期間，因逢毒品危
    害防制條例於93年1 月9 日修正施行，於94年5 月9 日經臺
    灣高雄地方法院檢察署檢察官依新條例規定，認其先前強制
    戒治期間已屆滿6 月以上，且無繼續執行強制戒治之必要，
    而以94年度戒毒偵字第234 號案件為不起訴處分確定，故應
    認係於92年2 月18日強制戒治執行完畢釋放。惟其仍未能警
    惕，於上開強制戒治執行完畢釋放後5 年內，復基於施用第
    一級毒品海洛因之概括犯意，連續於94年4 月28日凌晨4 、
    5 時許，在其友人綽號「雄仔」位於高雄縣鳳山市○○路
    324 巷9 弄15號之住處；及於94年8 月23日晚上某時，在其
    駕駛之車上，以將海洛因摻入香菸內點燃吸食之方式，各施
    用第一級毒品海洛因1 次。嗣分別於94年4 月29日下午2 時
    10分許，為警在高雄縣鳳山市○○路324 巷9 弄15號其住處
    搜索查獲，及於94年08月24日下午1 時35分許，在高雄縣鳳
    山市○○路與博愛路口，經警發現其行跡可疑而攔檢盤查，
    當場扣得第一級毒品海洛因1 包（淨重0.14公克，空包裝重
    0.18 公 克），2 次查獲後經採集其尿液後送驗結果，均呈
    嗎啡陽性反應。
二、案經高雄市政府警察局移送及高雄縣政府警察局鳳山分局報
    告臺灣高雄地方法院檢察署檢察官偵查起訴。
    理  由
一、本件被告甲○○所犯係死刑、無期徒刑、最輕本刑為3 年以
    上有期徒刑以外之罪，其於準備程序就前揭被訴事實為有罪
    之陳述，經受命法官告知簡式審判程序之旨，並聽取其與公
    訴人之意見後，本院認無不得或不宜改依簡式審判程序進行
    之情形，爰依刑事訴訟法第273 條之1 第1 項規定，裁定由
    受命法官獨任進行簡式審判程序。
二、上揭事實，業據被告於本院審理時坦承不諱，且被告先後2
    次為警查獲後，經提供乾淨空瓶由其親自排放尿液並在其面
    前封緘、捺印後送驗結果，均呈嗎啡陽性反應，此有高雄市
    政府警察局刑警大隊偵三隊八分隊偵辦毒品案尿液採證代碼
    對照表（代碼：L8-9437） 、高雄市立凱旋醫院94年5 月9
    日濫用藥物尿液檢驗報告、高雄縣政府警察局鳳山分局偵辦
    毒品案件嫌疑人尿液採集編號對照表（編號：556） 、臺灣
    檢驗科技股份有限公司94年9 月20日濫用藥物尿液檢驗報告
    各1 紙在卷可按；另扣案白粉1 包送鑑定結果，含第一級毒
    品海洛因成分（淨重0.14公克，空包裝重0.18公克），有高
    雄縣政府警察局鳳山分局搜索扣押筆錄、扣押物品目錄表、
    法務部調查局調科壹字第220023017 號鑑定通知書各1 紙附
    卷可稽，堪認被告之自白與事實相符。被告前因施用毒品案
    件，業經強制戒治之治療程序，於92年2 月18日戒治期滿執
    行完畢等情，已詳如事實欄所載，此有卷附臺灣高等法院被
    告前案紀錄表1 份可查，其於強制戒治執行完畢後5 年內，
    再犯本件施用毒品之罪，事證明確，應予依法論科。
三、核被告所為，係犯毒品危害防制條例第10條第1 項之施用第
    一級毒品罪。被告持有毒品進而施用，持有之低度行為應為
    施用之高度行為所吸收，不另論罪。被告先後2 次施用海洛
    因之犯行，時間緊接，犯罪構成要件相同，顯係基於概括犯
    意反覆為之，為連續犯，應依刑法第56條之規定以一罪論，
    並加重其刑。審酌被告經觀察、勒戒及強制戒治之治療程序
    ，仍未能戒絕毒癮，又再度施用毒品，顯見染毒頗深，改過
    意念不堅，惟考量其犯罪後已坦承犯行，具有悔意，且施用
    毒品行為，本質上乃自我身心之戕害，對他人尚無積極侵害
    性，及其施用次數僅有2 次、未有其他有期徒刑之前科紀錄
    等一切情狀，量處如主文所示之刑。扣案白粉1 包經鑑定確
    含有海洛因成分（淨重0.14公克，空包裝重0.18公克），已
    如上述，應依毒品危害防制條例第18條第1 項前段宣告沒收
    銷毀之，包裝袋既用以包覆毒品，衡情已難與毒品絕對析離
    ，宜整體視之為毒品，一併宣告沒收銷毀，至鑑驗耗損之毒
    品因已滅失，自無庸宣告沒收銷毀，附此敘明。
據上論斷，應依刑事訴訟法第273 條之1 第1 項、第284 條之1
、第299 條第1 項前段，毒品危害防制條例第10條第1 項、第18
條第1項前段，刑法第11條、第56條，判決如主文。
本案經檢察官乙○○到庭執行職務。
中    華    民    國    95    年    6     月    20    日
                  鳳山刑事第2 庭    法  官  李嘉益
以上正本證明與原本無異。
如不服本判決，應於收受送達後10日內向本院提出上訴書狀。
中    華    民    國    95    年    6     月    20    日
                                    書記官   郭南宏
附錄本案論罪科刑法條：
毒品危害防制條例第10條第1項
  施用第一級毒品者，處 6 月以上 5 年以下有期徒刑。


司法院資訊處製作；財團法人民間司法改革基金會備份。
